---
title: "AImsII"
author: "Irenaeus Wolff"
date: "2026-02-06"
output:
  pdf_document: default
  html_document:
    df_print: paged
header-includes:
- \usepackage{fvextra}
- \DefineVerbatimEnvironment{Highlighting}{Verbatim}{breaklines,breakanywhere,commandchars=\\\{\}}
---

```{r setup, include=FALSE}
knitr::opts_chunk$set(
  tidy = FALSE,
  echo = TRUE)
```

```{r load-packages, message=FALSE, warning=FALSE}
library(dplyr)
library(Exact)
library(fixest)
library(ggplot2)
library(tidyr)
library(texreg)
library(scales)
```

```{r housekeeping, echo=FALSE}
# Housekeeping:
rm(list = ls())  # cleans ALL objects in current R environment
```

### Load data
```{r load cleaned}
# load cleaned dataset
choices <- read.delim("~/work/zz_nextcloud/y_AImsAndAixperience/Experiments/ProlificData/files_Fri_02-06-2026_15-28-25-48/260206_1528_537_lotteryChoices.xls")
choicesP1 <- subset(choices, Part == 1)
subjects <- read.csv("~/work/zz_nextcloud/y_AImsAndAixperience/Experiments/ProlificData/files_Fri_02-06-2026_15-28-25-48/allSubjects.csv", header = T)
prolificData <- read.csv("~/work/zz_nextcloud/y_AImsAndAixperience/Experiments/ProlificData/files_Fri_02-06-2026_15-28-25-48/prolific_demographic_export_approved.csv")
```

### Exclude observations based on preregistration
```{r}
prolificData$logCompleTime <- log(prolificData$Time.taken)
prolificData$tooFast <- 1*(prolificData$logCompleTime < mean(log(prolificData$Time.taken)) - 2*sd(log(prolificData$Time.taken)))

choices <- subset(choices, BotCheck1attempt == 1 & Part1CQsPassedOnAttempt <= 2 & Part2CQsPassedOnAttempt <= 2 & Reliable >= 6 & AIUsageInStudy == 0 & Delegated >= 0 & ProlificID %in% prolificData$Participant.id[prolificData$tooFast == 0])
subjects <- subset(subjects, ProlificID %in% choices$ProlificID)
choicesP1 <- subset(choicesP1, ProlificID %in% choices$ProlificID)
table(subjects$EVAlgorithm)
# STILL TO BE DONE: Exclusion by log time (-> TotalSecondsInExperiment)
```

### overview delegation and (non-)dominated choices
```{r}
choices <- choices %>%
  mutate(Algorithm = ifelse(EVAlgorithm == 1, "EV", "Pref"))

choicesAv <- choices %>%
  filter(Part == 2) %>%
    group_by(Algorithm, Part, WithinPartDecisionNumber) %>%
    summarise(
      avDeleg = mean(Delegated, na.rm = T),
      avNonDom = mean( Nondominated[Delegated == 0 & Option > 0], na.rm = T)
  )
choicesAv

choices %>%
  filter(Part == 2) %>%
    group_by(Algorithm) %>%
    summarise(
      avNonDom = mean( Nondominated[Delegated == 0 & Option > 0], na.rm = T)
  )

choicesAv %>%
  ggplot(aes(
    x = WithinPartDecisionNumber,
    y = avDeleg,
    color = factor(Algorithm),
    group = Algorithm
  )) +
  geom_line(linewidth = 1) +
  geom_point() +
  labs(
    x = "Decision Number",
    y = "Average Delegation",
    color = "Algorithm",
    title = "Average Delegation over Decisions (Part 2)"
  ) + scale_color_brewer(palette = "Dark2") +
#   scale_color_manual(
#     values = c("#4E79A7", "#59A14F")
# ) +
  theme_minimal()


```
NB: at least 65% suboptimal choices without delegation


### Hypothesis testing
```{r}
tab <- table(
  Delegated = choices$Delegated[choices$Part == 2 & choices$WithinPartDecisionNumber == 1],
  EVAlgorithm = choices$EVAlgorithm[choices$Part == 2 & choices$WithinPartDecisionNumber == 1]
)

prop.table(tab, margin = 2)

exact.test(tab, method = "Boschloo", alternative = "greater", to.plot = F)$p.value

choices <- choices %>%
  mutate(Algorithm = ifelse(EVAlgorithm == 1, "EV", "Pref"))

# Filter for first round decisions in Part 2
first_round_data <- choices %>%
  filter(Part == 2 & WithinPartDecisionNumber == 1)

# Create the plot
FirstRdPlot <- first_round_data %>%
  ggplot(aes(x = Algorithm, y = Delegated, fill = Algorithm)) +
  stat_summary(
    fun = mean,
    geom = "bar",
    width = 0.6,
    color = "black"
  ) +
  stat_summary(
    fun.data = mean_cl_boot,
    geom = "errorbar",
    width = 0.2
  ) +
  scale_x_discrete(limits = c("Pref", "EV")) +
  scale_fill_manual(
    values = c("Pref" = "#4E79A7", "EV" = "#D55E00")
  ) +
  scale_y_continuous(limits = c(0, 1), labels = scales::percent_format(accuracy = 1)) +
  labs(
    x = "EV Algorithm",
    y = "Delegation",
    title = "First-Round Delegation by Algorithm"
  ) +
  theme_minimal() +
  theme(legend.position = "none")

# Display the plot
print(FirstRdPlot)

# Save the plot
ggsave("FirstRdPlot.pdf", FirstRdPlot, width = 6, height = 4, dpi = 300)
ggsave("FirstRdPlot.png", FirstRdPlot, width = 6, height = 4, dpi = 300)


delegAv <- choices %>%
  filter(Part == 2) %>%
    group_by(Algorithm, ProlificID) %>%
    summarise(
      avDeleg = mean(Delegated, na.rm = T),
  ) %>% mutate(Algorithm = factor(Algorithm, levels = c("Pref", "EV")))

delegAv %>%
  ggplot(aes(x = Algorithm, y = avDeleg, fill = Algorithm)) +
  stat_summary(
    fun = mean,
    geom = "bar",
    width = 0.6,
    color = "black"
  ) +
  stat_summary(
    fun.data = mean_cl_boot,
    geom = "errorbar",
    width = 0.2
  ) +
  scale_fill_manual(
    values = c("Pref" = "#4E79A7", "EV" = "#D55E00")
  ) +
  labs(
    x = "Algorithm",
    y = "Average Delegation",
    title = "Average Delegation by Algorithm (Part 2)"
  ) +
  theme_minimal() +
  theme(legend.position = "none")

delegAv %>%
  ggplot(aes(x = Algorithm, y = avDeleg, fill = Algorithm)) +
  geom_violin(trim = FALSE, alpha = 0.6) +
  geom_boxplot(
    width = 0.15,
    outlier.shape = NA,
    alpha = 0.8
  ) +
  scale_fill_manual(
    values = c("Pref" = "#4E79A7", "EV" = "#D55E00")
  ) +
  labs(
    x = "Algorithm",
    y = "Average Delegation",
    title = "Distribution of Average Delegation by Algorithm (Part 2)"
  ) +
  theme_minimal() +
  theme(legend.position = "none")

delegAv %>%
  ggplot(aes(x = avDeleg, color = Algorithm)) +
  stat_ecdf(linewidth = 1) +
  scale_color_manual(
    values = c("Pref" = "#4E79A7", "EV" = "#D55E00")
  ) +
  labs(
    x = "Average Delegation",
    y = "Cumulative Probability",
    color = "Algorithm",
    title = "ECDF of Average Delegation (Part 2)"
  ) +
  theme_minimal()


wilcox.test(
  avDeleg ~ Algorithm,
  data = delegAv,
  alternative = "less"
)

# LPM with FE and cluster
delReg <- feols(
  Delegated ~ EVAlgorithm*WithinPartDecisionNumber | OptionsetID,
  cluster = ~ProlificID,
  data = subset(choices, Part == 2)
)
summary(delReg)

delRegPlainTrmt <- feols(
  Delegated ~ EVAlgorithm | OptionsetID,
  cluster = ~ProlificID,
  data = subset(choices, Part == 2)
)
summary(delRegPlainTrmt)

delRegPlainTrmtNoP1 <- feols(
  Delegated ~ EVAlgorithm | OptionsetID,
  cluster = ~ProlificID,
  data = subset(choices, Part == 2 & WithinPartDecisionNumber > 1)
)
summary(delRegPlainTrmtNoP1)

delRegP1 <- feols(
  Delegated ~ EVAlgorithm | OptionsetID,
  cluster = ~ProlificID,
  data = subset(choices, Part == 2 & WithinPartDecisionNumber == 1)
)
summary(delRegP1)

choices <- choices %>%
  arrange(ProlificID, WithinPartDecisionNumber) %>%
  group_by(ProlificID) %>%
  mutate(
    # Indikatoren
    delegated_round = (Delegated == 1),
    zero_payoff = (RelevantPayoff == 0 & Delegated == 1),
    
    # Kumulative Summen (nur Vergangenheit!)
    cum_delegated = lag(cumsum(delegated_round), default = 0),
    cum_zero = lag(cumsum(zero_payoff), default = 0),
    
    # Rate (optional)
    zero_rate = ifelse(cum_delegated > 0,
                       cum_zero / cum_delegated,
                       NA)
  ) %>%
  ungroup()

delRegPreReg <- feols(
  Delegated ~ EVAlgorithm*(WithinPartDecisionNumber + zero_rate) | OptionsetID,
  cluster = ~ProlificID,
  data = subset(choices, Part == 2)
)
summary(delRegPreReg)


choices <- choices %>%
  left_join(
    choicesP1 %>% select(ProlificID, OptionsetID, Confidence),
    by = c("ProlificID", "OptionsetID")
  )

# Schritt 1: Anzahl der P105-Einträge pro ProlificID in choicesP1 berechnen
PBetCounts <- choicesP1 %>%
  group_by(ProlificID) %>%
  summarise(PBet_count = sum(PBetChosen))

# Schritt 2: Diese Anzahl in choices eintragen (per left_join)
choices <- choices %>%
  left_join(PBetCounts, by = "ProlificID") 

choices <- choices %>%
  left_join(
    subjects %>%
      select(ProlificID, Female, Age, Education, HHIncome, ProbOfBadComputerChoices, ProbOfAbsurdComputerChoices, ComputerRiskTaking),
    by = c("ProlificID" = "ProlificID")
  )

choices <- choices %>%
  left_join(
    choicesP1 %>% select(ProlificID, OptionsetID, ConfidenceP1 = Confidence),
    by = c("ProlificID", "OptionsetID")
  )

delRegWConf <- feols(
  Delegated ~ EVAlgorithm*(WithinPartDecisionNumber+ConfidenceP1 + ProbOfAbsurdComputerChoices + ProbOfBadComputerChoices + PBet_count) | OptionsetID,
  cluster = ~ProlificID,
  data = subset(choices, Part == 2)
)
summary(delRegWConf)
```

### the non-delegators
```{r}
choices <- choices %>%
  group_by(ProlificID) %>%
  mutate(
    sumDelegations = sum(Delegated)
  ) %>%
  ungroup()

choices <- choices %>%
  left_join(
    prolificData %>%
      select(Participant.id, TimeInSeconds = Time.taken),
    by = c("ProlificID" = "Participant.id")
  )

TimeAndDelegations <- choices %>%
  select(ProlificID, TimeInSeconds, sumDelegations) %>%
  distinct()

cor.test(TimeAndDelegations$TimeInSeconds, TimeAndDelegations$sumDelegations)


```
not more conscientious judging by time taken.
```{r}
# 1. Daten vorbereiten: Pro Teilnehmer nur eine Zeile mit sumDelegations und den gewünschten Variablen
choices <- choices %>%
  group_by(ProlificID) %>%
  mutate(
    P105_count = sum(ChoiceType == "P105")
  ) %>%
  ungroup()

analysis_data <- choices %>%
  group_by(ProlificID) %>%
  summarise(
    Algorithm = first(Algorithm),
    EVAlgorithm = first(EVAlgorithm),
    sumDelegations = first(sumDelegations),
    Female = first(Female),
    Age = first(Age),
    HHIncome = first(HHIncome),
    Education = first(Education),
    ProbOfBadComputerChoices = first(ProbOfBadComputerChoices), 
    ProbOfAbsurdComputerChoices = first(ProbOfAbsurdComputerChoices), 
    ComputerRiskTaking = first(ComputerRiskTaking),
    PBetChoices = first(P105_count),
    TimeInSeconds = first(TimeInSeconds)
  ) %>%
  ungroup() %>%
  mutate(
    DelegationGroup = ifelse(sumDelegations == 0, "Keine Delegation", "Mit Delegation")
  )
analysis_data$Female2 <- analysis_data$Female
analysis_data$Female2[analysis_data$Female < 0 | analysis_data$Female == 0.5] <- NA
analysis_data$HHIncome2 <- analysis_data$HHIncome
analysis_data$HHIncome2[analysis_data$HHIncome < 0] <- NA
analysis_data$HHIncomeLow <- 1*(analysis_data$HHIncome <= 45)
analysis_data$EduLow <- 1*(analysis_data$Education <= 3)
analysis_data$NonDelegator <- 1*(analysis_data$DelegationGroup == "Keine Delegation")
analysis_data$DelegatorType <- if_else(analysis_data$sumDelegations == 0, "NeverDelegator", if_else(analysis_data$sumDelegations == 8, "AlwaysDelegator", "SometimesDelegator"))
analysis_data$DelegatorType <- factor(analysis_data$DelegatorType, levels = c("NeverDelegator", "SometimesDelegator", "AlwaysDelegator"))

prop.table(table(analysis_data$DelegatorType, analysis_data$EVAlgorithm),2)
t.test(TimeInSeconds~NonDelegator, analysis_data) # 1113 (SometimesOrAlways) vs 1237 (NonDelegators) seconds 

analysis_data <- analysis_data %>%
  left_join(
    subjects %>% select(ProlificID, RiskTaking, FinMarketExperience, FinanciallyResponsible, AIXperience),
    by = "ProlificID"
  )

summary(lm(NonDelegator~Female2+Age+HHIncomeLow*HHIncome2 + EduLow*Education + PBetChoices + RiskTaking, data = analysis_data))
summary(lm(NonDelegator~ProbOfBadComputerChoices + ProbOfAbsurdComputerChoices + Female2+Age+HHIncomeLow*HHIncome2 + EduLow*Education + PBetChoices, data = analysis_data))
summary(lm(NonDelegator~EVAlgorithm*(ProbOfBadComputerChoices + ProbOfAbsurdComputerChoices) + Female2+Age+HHIncomeLow*HHIncome2 + EduLow*Education + PBetChoices, data = analysis_data))
summary(lm(NonDelegator~EVAlgorithm*(ProbOfBadComputerChoices + ProbOfAbsurdComputerChoices) + Female2+Age+HHIncomeLow*HHIncome2 + EduLow*Education + PBetChoices + RiskTaking + FinMarketExperience + FinanciallyResponsible + AIXperience, data = analysis_data))
summary(lm(NonDelegator~EVAlgorithm*(RiskTaking + FinMarketExperience + FinanciallyResponsible + AIXperience), data = analysis_data))


# 2. Deskriptive Statistik pro Gruppe
summary_stats <- analysis_data %>%
  group_by(DelegationGroup) %>%
  summarise(
    MeanAge = mean(Age, na.rm = TRUE),
    SDAge = sd(Age, na.rm = TRUE),
    PropFemale = mean(Female, na.rm = TRUE),
    MeanBadComputerChoices = mean(ProbOfBadComputerChoices, na.rm = TRUE),
    MeanAbsurdComputerChoices = mean(ProbOfAbsurdComputerChoices, na.rm = TRUE),
    MeanComputerRiskTaking = mean(ComputerRiskTaking, na.rm = TRUE),
    MeanPBetChoices = mean(PBetChoices, na.rm = TRUE),
    N = n()
  )

print(summary_stats)

# 3. Statistische Tests pro Variable
# a) Female (binär)
# fisher.test(table(analysis_data$DelegationGroup, analysis_data$Female))

# Kontingenztabelle erstellen
female_table <- table(
  DelegationGroup = analysis_data$DelegationGroup,
  Female = analysis_data$Female
)
prop.table(female_table,2)[,c(2,4)]
exact.test(female_table[,c(2,4)], method = "Boschloo", to.plot = F)$p.value

# b) Age (numerisch)
t.test(Age ~ DelegationGroup, data = analysis_data)

# c) HHIncome (kategorial)
table(analysis_data$DelegationGroup, analysis_data$HHIncome)
chisq.test(table(analysis_data$DelegationGroup, analysis_data$HHIncome))

# d) Education (kategorial)
table(analysis_data$DelegationGroup, analysis_data$Education)
chisq.test(table(analysis_data$DelegationGroup, analysis_data$Education))

# e) BadComputerChoices (numerisch)
t.test(ProbOfBadComputerChoices ~ DelegationGroup, data = analysis_data)
ks.test(
  as.numeric(analysis_data$ProbOfBadComputerChoices[analysis_data$DelegationGroup == "Keine Delegation"]),
  as.numeric(analysis_data$ProbOfBadComputerChoices[analysis_data$DelegationGroup == "Mit Delegation"])
)

## EXKURS: BadComputerChoices by Treatment
t.test(ProbOfBadComputerChoices ~ Algorithm, data = analysis_data)
ggplot(analysis_data, aes(x = ProbOfBadComputerChoices, color = Algorithm)) +
  stat_ecdf(geom = "step") +
  labs(title = "ECDF von Bad Computer Choices nach Trmt",
       x = "Prob Bad Computer Choices",
       y = "F(x)",
       color = "Algorithm") +
  theme_minimal()

ks.test(
  as.numeric(analysis_data$ProbOfBadComputerChoices[analysis_data$Algorithm == "EV"]),
  as.numeric(analysis_data$ProbOfBadComputerChoices[analysis_data$Algorithm == "Pref"])
) # p = 0.5876

# f) AbsurdComputerChoices (numerisch)
t.test(ProbOfAbsurdComputerChoices ~ DelegationGroup, data = analysis_data)
# 1.95 vs 1.649, p = 0.4559
ggplot(analysis_data, aes(x = ProbOfAbsurdComputerChoices, color = DelegationGroup)) +
  stat_ecdf(geom = "step") +
  labs(title = "ECDF von Absurd Computer Choices nach Delegationsgruppe",
       x = "Prob Absurd Computer Choices",
       y = "F(x)",
       color = "Delegation") +
  theme_minimal()

ks.test(
  as.numeric(analysis_data$ProbOfAbsurdComputerChoices[analysis_data$DelegationGroup == "Keine Delegation"]),
  as.numeric(analysis_data$ProbOfAbsurdComputerChoices[analysis_data$DelegationGroup == "Mit Delegation"])
) # p = 0.5876

choices %>%
  distinct(ProlificID, .keep_all = TRUE) %>%
  mutate(
    sumDelegations_group = ifelse(sumDelegations == 0, "sumDelegations = 0", "sumDelegations > 0"),
    hasPositiveProb = ProbOfBadComputerChoices > 0
  ) %>%
  group_by(sumDelegations_group, hasPositiveProb) %>%
  summarise(Anzahl = n(), .groups = "drop") %>%
  pivot_wider(
    names_from = hasPositiveProb,
    values_from = Anzahl,
    names_prefix = "Prob_"
  ) %>%
  mutate(
    Total = Prob_TRUE + Prob_FALSE,
    Prob_TRUE_pct = round(Prob_TRUE / Total * 100, 1),
    Prob_FALSE_pct = round(Prob_FALSE / Total * 100, 1)
  ) %>%
  select(-Total, -Prob_TRUE, -Prob_FALSE)


ggplot(analysis_data, aes(x = PBetChoices, color = DelegationGroup)) +
  stat_ecdf(geom = "step") +
  labs(title = "ECDF von N. P-Bet Choices nach Delegationsgruppe",
       x = "P-Bet Choices",
       y = "F(x)",
       color = "Delegation") +
  theme_minimal()


# 1. HHIncome
ggplot(analysis_data, aes(x = HHIncome, color = DelegationGroup)) +
  stat_ecdf(geom = "step") +
  labs(title = "ECDF von HHIncome nach Delegationsgruppe",
       x = "HHIncome (geordnet)",
       y = "F(x)",
       color = "Delegation") +
  theme_minimal()

# 2. Education
ggplot(analysis_data, aes(x = Education, color = DelegationGroup)) +
  stat_ecdf(geom = "step") +
  labs(title = "ECDF von Education nach Delegationsgruppe",
       x = "Education (geordnet)",
       y = "F(x)",
       color = "Delegation") +
  theme_minimal()

# KS-Test für HHIncome
ks.test(
  as.numeric(analysis_data$HHIncome[analysis_data$DelegationGroup == "Keine Delegation"]),
  as.numeric(analysis_data$HHIncome[analysis_data$DelegationGroup == "Mit Delegation"])
)

# KS-Test für Education
ks.test(
  as.numeric(analysis_data$Education[analysis_data$DelegationGroup == "Keine Delegation"]),
  as.numeric(analysis_data$Education[analysis_data$DelegationGroup == "Mit Delegation"])
)

# Step 1: Filter for non-delegated choices and calculate frequency of non-dominated choices
nonDelegatedChoices <- choices %>%
  filter(Delegated == 0, Option > 0) %>%
  group_by(ProlificID, Algorithm) %>%
  summarise(
    nonDomCount = sum(Nondominated, na.rm = TRUE),
    totalNonDelegated = n(),
    .groups = "drop"
  ) %>%
  mutate(freqNonDom = nonDomCount / totalNonDelegated)

# Step 2: Join with delegation status
nonDelegatedChoices <- nonDelegatedChoices %>%
  left_join(
    choices %>%
      select(ProlificID, sumDelegations) %>%
      distinct(),
    by = "ProlificID"
  )

# Step 3: Group by delegation status and calculate mean frequency
nonDelegatedChoices %>%
  group_by(sumDelegations == 0, Algorithm) %>%
  summarise(
    meanFreqNonDom = mean(freqNonDom, na.rm = TRUE),
    sdFreqNonDom = sd(freqNonDom, na.rm = TRUE),
    n = n(),
    .groups = "drop"
  ) %>%
  mutate(
    delegationGroup = ifelse(`sumDelegations == 0`, "Never-delegators", "Sometimes-delegators")
  ) %>%
  select(delegationGroup, Algorithm, meanFreqNonDom, sdFreqNonDom, n)

plot_data <- analysis_data %>%
  group_by(EVAlgorithm, DelegatorType) %>%
  summarise(n = n(), .groups = "drop") %>%
  group_by(EVAlgorithm) %>%
  mutate(rel_freq = n / sum(n))

plot_data <- plot_data %>%
  mutate(
    DelegatorType = factor(DelegatorType,
                           levels = c("AlwaysDelegator", "SometimesDelegator", "NeverDelegator"))
  )

ggplot(analysis_data, aes(x = EVAlgorithm, fill = DelegatorType)) +
  geom_bar(position = "fill") +
  labs(
    x = "EV Algorithm",
    y = "Relative Frequency",
    fill = "Delegator Type"
  ) +
  scale_y_continuous(labels = scales::percent_format()) +
  theme_minimal()

plot_DelTypes <- ggplot(plot_data, aes(x = factor(EVAlgorithm), y = rel_freq, fill = factor(DelegatorType, levels = c("NeverDelegator", "SometimesDelegator", "AlwaysDelegator")))) +
  labs(
    title = "Delegator Types by Algorithm",
    x = "EV Algorithm",
    y = "Relative Frequency",
    fill = "Delegator Type"
  ) +
  geom_bar(stat = "identity", position = "dodge") +
  scale_y_continuous(labels = scales::percent_format()) +
#  scale_fill_brewer(palette = "Set2") +
  theme_minimal()

ggsave("DelegatorTypesByTrmt.png",
       plot = plot_DelTypes,
       width = 6, height = 4,   # in inches
       dpi = 300)
```

### the EV-maxxers
```{r}
# EVMaxxes incorporated in chunk Hypothesis testing above
choices %>%
  distinct(ProlificID, .keep_all = TRUE) %>%
  ggplot(aes(x = PBet_count)) +
  stat_ecdf(size = 1) +
  scale_x_continuous(breaks = 0:12, limits = c(0, 12)) +
  theme_minimal()
```
There are hardly any EV-maxxers at all! Only some 20% of people choose the EV-maximizing option at least half of the time...

### win-stay, lose-shift

```{r}
choices <- choices %>%
  group_by(ProlificID) %>%
  arrange(WithinPartDecisionNumber, .by_group = TRUE) %>%
  mutate(
    lagDelegated         = lag(Delegated, 1),
    lagRelevantPayoff    = lag(RelevantPayoff, 1),
    lagSatisfactionRating = lag(SatisfactionRating, 1)
  ) %>%
  ungroup()

choices$stay <- 1*(choices$Delegated == choices$lagDelegated)
choices$lagWin <- 1*(choices$RelevantPayoff > 0)

winStayReg <- feols(
  stay ~ EVAlgorithm*lagWin | OptionsetID + WithinPartDecisionNumber,
  cluster = ~ProlificID,
  data = subset(choices, Part == 2 & WithinPartDecisionNumber > 1)
)
summary(winStayReg)

winStayReg10 <- feols(
  stay ~ lagDelegated*I(1-lagWin) | OptionsetID + WithinPartDecisionNumber,
  cluster = ~ProlificID,
  data = subset(choices, EVAlgorithm == 1 & Part == 2 & WithinPartDecisionNumber > 1)
)
summary(winStayReg10)

winStayReg20 <- feols(
  stay ~ lagDelegated*I(1-lagWin) | OptionsetID + WithinPartDecisionNumber,
  cluster = ~ProlificID,
  data = subset(choices, EVAlgorithm == 0 & Part == 2 & WithinPartDecisionNumber > 1)
)
summary(winStayReg20)


winStayReg2 <- feols(
  stay ~ EVAlgorithm*lagSatisfactionRating | OptionsetID + WithinPartDecisionNumber,
  cluster = ~ProlificID,
  data = subset(choices, Part == 2 & WithinPartDecisionNumber > 1)
)
summary(winStayReg2)

choices %>%
  group_by(EVAlgorithm, lagDelegated, lagWin) %>%
  summarise(
    stayRate = mean(stay == 1, na.rm = TRUE),
    n = n(),
    .groups = "drop"
  )

choices %>%
  filter((WithinPartDecisionNumber == 2)) %>%
  group_by(EVAlgorithm, lagDelegated, lagWin) %>%
  summarise(
    stayRate = mean(stay == 1, na.rm = TRUE),
    n = n(),
    .groups = "drop"
  )

# Basis-Daten (Filter)
df_base <- choices %>%
  filter(WithinPartDecisionNumber > 1)

# Funktion zur Berechnung relativer Stay-Frequenzen
calc_rel_stay <- function(df) {
  df %>%
    group_by(EVAlgorithm, lagWin) %>%
    summarise(rel_stay = mean(stay, na.rm = TRUE),
              n = n(),
              .groups = "drop")
}

# Datensätze
df_all <- calc_rel_stay(df_base)

df_deleg <- df_base %>%
  filter(sumDelegations > 0) %>%
  calc_rel_stay()

p1 <- ggplot(df_all, aes(x = factor(lagWin), y = rel_stay, fill = as.factor(EVAlgorithm))) +
  geom_col(position = "dodge") +
  labs(title = "Relative Stay Frequency (alle)",
       x = "lagWin",
       y = "Relative Stay Frequency",
       fill = "EVAlgorithm") +
  theme_minimal()

# Plot 2: Nur sumDelegations > 0 (Balken)
p2 <- ggplot(df_deleg, aes(x = factor(lagWin), y = rel_stay, fill = as.factor(EVAlgorithm))) +
  geom_col(position = "dodge") +
  labs(title = "Relative Stay Frequency (sumDelegations > 0)",
       x = "lagWin",
       y = "Relative Stay Frequency",
       fill = "EVAlgorithm") +
  theme_minimal()

# Anzeigen
p1
p2

choices %>%
  filter(Part == 2, WithinPartDecisionNumber > 1) %>%
  group_by(EVAlgorithm, lagWin) %>%
  summarise(
    avg_stay_rate = mean(stay, na.rm = TRUE),
    se = sqrt(avg_stay_rate * (1 - avg_stay_rate) / n()),
    ci_low = avg_stay_rate - 1.96 * se,
    ci_high = avg_stay_rate + 1.96 * se,
    n = n(),
    .groups = "drop"
  ) %>%
  mutate(avg_stay_pct = 100 * avg_stay_rate) %>%
  arrange(EVAlgorithm, lagWin)

# Basis-Daten (Filter)
df_base <- choices %>%
  filter(WithinPartDecisionNumber > 1)

# Funktion zur Berechnung relativer Stay-Frequenzen
calc_rel_stay <- function(df) {
  df %>%
    group_by(Algorithm, lagWin) %>%
    summarise(rel_stay = mean(stay, na.rm = TRUE),
              n = n(),
              .groups = "drop")
}

# Filter nur für sumDelegations > 0
df_base_deleg <- df_base %>%
  filter(sumDelegations > 0)

# Plot 1: lagDelegated == 0
df_lag0 <- df_base_deleg %>%
  filter(lagDelegated == 0) %>%
  calc_rel_stay()

p_lag0 <- ggplot(df_lag0, aes(x = factor(lagWin), y = rel_stay, fill = as.factor(Algorithm))) +
  geom_col(position = "dodge") +
  scale_fill_manual(
    values = c("Pref" = "#4E79A7", "EV" = "#D55E00")
  ) +
  labs(title = "After Non-Delegation",
       x = "lagWin",
       y = "Relative Stay Frequency",
       fill = "Algorithm") +
  theme_minimal()

# Plot 2: lagDelegated == 1
df_lag1 <- df_base_deleg %>%
  filter(lagDelegated == 1) %>%
  calc_rel_stay()

p_lag1 <- ggplot(df_lag1, aes(x = factor(lagWin), y = rel_stay, fill = as.factor(Algorithm))) +
  geom_col(position = "dodge") +
  scale_fill_manual(
    values = c("Pref" = "#4E79A7", "EV" = "#D55E00")
  ) +
  labs(title = "After Delegation",
       x = "lagWin",
       y = "Relative Stay Frequency",
       fill = "Algorithm") +
  theme_minimal()

# Optional: Display the plots
# p_lag0
# p_lag1
ggsave("WinStay_lagDeleg.pdf", p_lag1, width = 6, height = 4, dpi = 300)
ggsave("WinStay_lagNonDeleg.pdf", p_lag0, width = 6, height = 4, dpi = 300)


```
with the EVAlgorithm, I switch much more after a "win" than with the PrefAlgorithm (I generally switch less [n.sign.] in EV, put have a slight tendency [n.sign.] to switch /more/ often after wins; that is reversed by the [sign.] interaction term under Pref)
looking at satisfaction: when I'm dissatisfied, I switch less with the EVAlgorithm (p = 0.054; this is like last time); having said that, satisfaction doesn't do much at all

### hypothetic choices, never delegate, and reasons

```{r}
NeverDelegate <- choices %>%
  select(ProlificID, sumDelegations) %>%
  distinct() %>%  # eine Zeile pro Person
  mutate(sumDeleg0 = (sumDelegations == 0))

subjects2 <- subjects %>%
  left_join(NeverDelegate, by = "ProlificID")

subjects2 %>%
  group_by(EVAlgorithm, sumDeleg0) %>%
  summarise(
    SatisfiedPart1 = mean(SatisfiedPart1, na.rm = TRUE),
    n = n(),
    .groups = "drop"
  )

subjects2$SelfHyp10 <- 1-subjects2$DelegateHyp10

subjects_long <- subjects2 %>%
  pivot_longer(
    cols = DontTrust:Other,
    names_to = "item",
    values_to = "clicked"
  )

click_rates_sumDeleg0 <- subjects_long %>%
  group_by(sumDeleg0, item) %>%
  summarise(
    rate = mean(clicked, na.rm = TRUE),
    n = n_distinct(ProlificID),
    .groups = "drop"
  )

fig47 <- ggplot(click_rates_sumDeleg0, aes(x = item, y = rate, fill = factor(sumDeleg0))) +
  # geom_col(fill = "steelblue") +
  geom_col(position = "dodge") +
  labs(x = "Item",
       y = "Rel. frecuency",
       fill = "Never Delegate",
       title = "Reasons (aggregated)") +
  scale_y_continuous(labels = percent_format(accuracy = 1)) +
  # facet_wrap(~ sumDeleg0, labeller = labeller(sumDeleg0 = c(`TRUE` = "Never Delegate", `FALSE` = "Delegated"))) +
  theme_minimal() +
  theme(legend.position = "none") +
  theme(axis.text.x = element_text(angle = 45, hjust = 1))

ggsave("ReasonsByNeverDelegator.png",
       plot = fig47,
       width = 6, height = 4,   # in inches
       dpi = 300)


person_level <- subjects_long %>%
  group_by(ProlificID, EVAlgorithm, sumDeleg0, item) %>%
  summarise(
    clicked_person = mean(clicked, na.rm = TRUE),
    .groups = "drop"
  )
click_rates_algo <- person_level %>%
  group_by(EVAlgorithm, sumDeleg0, item) %>%
  summarise(
    rate = mean(clicked_person, na.rm = TRUE),
    n = n(),
    .groups = "drop"
  )

fig46 <- ggplot(click_rates_algo,
       aes(x = item, y = rate, fill = factor(sumDeleg0))) +
  geom_col(position = "dodge") +
  facet_wrap(~ EVAlgorithm,
             labeller = labeller(EVAlgorithm = c(
               `1` = "EV Algorithm",
               `0` = "Preference Algorithm"
             ))) +
  scale_y_continuous(labels = percent_format(accuracy = 1)) +
  labs(title = "Reasons by treatments",
       x = "Item",
       y = "Rel. frecuency",
       fill = "Never Delegate") +
  theme_minimal() +
  theme(axis.text.x = element_text(angle = 45, hjust = 1))

ggsave("ReasonsByTrmtAndNeverDelegator.png",
       plot = fig46,
       width = 8, height = 4,   # in inches
       dpi = 300)


click_rates_DelegateHyp <- subjects_long %>%
  group_by(SelfHyp10, item) %>%
  summarise(
    rate = mean(clicked, na.rm = TRUE),
    n = n_distinct(ProlificID),
    .groups = "drop"
  )

ggplot(click_rates_DelegateHyp, aes(x = item, y = rate, fill = factor(SelfHyp10))) +
  geom_col(position = "dodge") +
  scale_y_continuous(labels = percent_format(accuracy = 1)) +
  labs(x = "Item", y = "Klickrate", fill = "SelfHyp10") +
  theme_minimal() +
  theme(axis.text.x = element_text(angle = 45, hjust = 1))

click_rates_both <- subjects_long %>%
  group_by(sumDeleg0, SelfHyp10, item) %>%
  summarise(
    rate = mean(clicked, na.rm = TRUE),
    n = n_distinct(ProlificID),
    .groups = "drop"
  )

ggplot(click_rates_both, aes(x = item, y = rate, fill = factor(SelfHyp10))) +
  geom_col(position = "dodge") +
  facet_wrap(~ sumDeleg0, labeller = labeller(sumDeleg0 = c(`TRUE` = "Never Delegate", `FALSE` = "Delegated"))) +
  scale_y_continuous(labels = percent_format(accuracy = 1)) +
  labs(x = "Item", y = "Klickrate", fill = "SelfHyp10") +
  theme_minimal() +
  theme(axis.text.x = element_text(angle = 45, hjust = 1))

# Correct n per condition
n_labels <- subjects_long %>%
  group_by(sumDeleg0, EVAlgorithm) %>%
  summarise(n = n_distinct(ProlificID), .groups = "drop") %>%
  mutate(
    group = case_when(
      sumDeleg0 == TRUE  & EVAlgorithm == 0 ~ "Prefs--Never-delegators",
      sumDeleg0 == TRUE  & EVAlgorithm == 1 ~ "EV--Never-delegators",
      sumDeleg0 == FALSE & EVAlgorithm == 0 ~ "Prefs--Delegators",
      sumDeleg0 == FALSE & EVAlgorithm == 1 ~ "EV--Delegators"
    ),
    group_label = paste0(group, " (n=", n, ")")
  )

# Named vectors for colours and labels
group_colors <- c(
  "Prefs--Delegators"       = "#9dc3e6",
  "Prefs--Never-delegators" = "#1f4e79",
  "EV--Delegators"          = "#f4b183",
  "EV--Never-delegators"    = "#833c00"
)

label_map <- setNames(n_labels$group_label, n_labels$group)

# Main data with group variable as ordered factor
click_rates_both <- subjects_long %>%
  group_by(sumDeleg0, EVAlgorithm, item) %>%
  summarise(
    rate = mean(clicked, na.rm = TRUE),
    .groups = "drop"
  ) %>%
  mutate(
    group = case_when(
      sumDeleg0 == TRUE  & EVAlgorithm == 0 ~ "Prefs--Never-delegators",
      sumDeleg0 == TRUE  & EVAlgorithm == 1 ~ "EV--Never-delegators",
      sumDeleg0 == FALSE & EVAlgorithm == 0 ~ "Prefs--Delegators",
      sumDeleg0 == FALSE & EVAlgorithm == 1 ~ "EV--Delegators"
    ),
    group = factor(group, levels = names(group_colors))  # enforces bar order
  )

fig4_one <- ggplot(click_rates_both, aes(x = item, y = rate, fill = group)) +
  geom_col(position = position_dodge(width = 0.7), width = 0.7) +  # width == dodge width removes gaps
  scale_fill_manual(
    values = group_colors,
    labels = label_map,
    breaks = names(group_colors),
    name = "Condition"
  ) +
  scale_y_continuous(labels = percent_format(accuracy = 1)) +
  labs(x = "Item", y = "Click rate") +
  theme_minimal() +
  theme(
    axis.text.x = element_text(angle = 45, hjust = 1),
    legend.position = "right"
  )

ggsave("ReasonsByTrmtAndNeverDelegator2.png",
       plot = fig4_one,
       width = 8, height = 4,   # in inches
       dpi = 300)

```
if at all, never-delegators are more satisfied with their Part-1 choices.

### Reasons for non-delegation
- die Teil-1-Entscheidungen waren voller fehlerhafter Entscheidungen [measurement nach T1: wie zufrieden/sicher? waren Sie sich mit/in ihren Entscheidungen?]
Done. Für die einzelnen Entscheidungen: Je sicherer ich in Teil 1 bzgl. der Entscheidung war, desto eher werde ich an den EV-Algorithmus delegieren (?!?), kein Zusammenhang für den PrefAlgorithm.

- ich traue dem Algorithmus nicht zu, meine Präferenzen einzufangen [measurement? Wahrscheinlichkeiten für einen hypothetischen Teil wie beim 1. Exp?]
-> ProbOfBadChoices haben keinen Einfluss auf Never-delegation, aber [delRegWConf, at the end of the Hypothesis testing chunk]:

EVAlgorithm                             	-0.036028	0.203132	-0.177362	0.85937853	
WithinPartDecisionNumber	                -0.009924	0.005705	-1.739501	0.08327301	.
Confidence.y	                            -0.023419	0.013064	-1.792664	0.07432937	.
ProbOfAbsurdComputerChoices       	       0.006830	0.018303	0.373168	0.70936379	
ProbOfBadComputerChoices	                -0.058319	0.016170	-3.606519	0.00037995	***
P105_count	                               0.004795	0.012610	0.380233	0.70412009	
EVAlgorithm:WithinPartDecisionNumber	    -0.012264	0.008335	-1.471492	0.14251336	
EVAlgorithm:Confidence.y	                 0.041738	0.016028	2.604073	0.00980698	**
EVAlgorithm:ProbOfAbsurdComputerChoices	  -0.070006	0.022913	-3.055368	0.00251080	**
EVAlgorithm:ProbOfBadComputerChoices	     0.034684	0.020373	1.702429	0.09001442	.

-> im Pref-Alg: je sicherer ich in meiner Lottery-Choice war, desto weniger delegiere ich (p = 0.074)
-> im EV-Alg: andersherum! 
-> ausserdem: Je eher ich dem Computer schlechte Entscheidungen zutraue, desto weniger delegiere ich im Pref-Alg, während im EV-Alg die Angst vor absurden Entscheidungen Delegation verhindert (Das kommt nicht daher, dass im EV-Alg-Trmt keine hohen ProbOfAbsurdComputerChoices vorkommen - das EV-Alg-Trmt first order stochastically dominates the Pref-based treatment in terms of this variable!)
```{r}
table(analysis_data$EVAlgorithm, analysis_data$ProbOfAbsurdComputerChoices)
ggplot(analysis_data,
       aes(x = ProbOfAbsurdComputerChoices,
           color = factor(EVAlgorithm))) +
  stat_ecdf(size = 1) +
  labs(
    x = "ProbOfAbsurdComputerChoices",
    y = "ECDF",
    color = "EVAlgorithm",
    title = "ECDF von ProbOfAbsurdComputerChoices nach EVAlgorithm"
  ) +
  theme_minimal()
```

- ich traue dem Algorithmus zu gut zu, meine Präferenzen einzufangen, und das schreckt mich ab [vermutlich das gleiche measurement wie eben]
-> eher nein, denn das würde bedeuten, dass bei ProbOfBadComputerChoices == 0 Delegation niedriger wäre als bei höheren Werten, aber das Gegenteil ist der Fall. 
```{r}
# 1. ProbOfBadComputerChoices pro Person aus choices
person_data <- choices %>%
  group_by(ProlificID) %>%
  summarise(ProbOfBadComputerChoices = first(ProbOfBadComputerChoices)) %>%
  ungroup()

# Mit DelegateHyp10 und sumDeleg0 joinen
plot_data <- person_data %>%
  left_join(subjects %>% select(ProlificID, DelegateHyp10), by = "ProlificID") %>%
  left_join(NeverDelegate %>% select(ProlificID, sumDeleg0), by = "ProlificID") %>%
  filter(sumDeleg0 == TRUE)   # nur Personen, die sumDeleg0 == TRUE haben

# 3. Mitteln pro ProbOfBadComputerChoices
avg_data <- plot_data %>%
  group_by(ProbOfBadComputerChoices) %>%
  summarise(
    DelegateHyp10_mean = mean(DelegateHyp10, na.rm = TRUE),
    n = n()
  )

ggplot(avg_data, aes(x = ProbOfBadComputerChoices, y = DelegateHyp10_mean)) +
  geom_point(size = 3) +
  geom_text(aes(label = paste0("n=", n)), vjust = -0.7, size = 3) +
  labs(
    title = "Durchschnittliches DelegateHyp10 pro ProbOfBadComputerChoices",
    x = "ProbOfBadComputerChoices",
    y = "Durchschnittliches DelegateHyp10"
  ) +
  theme_minimal()
```
-> für die NeverDelegators kann man es nicht so wirklich angucken (die delegieren ja nicht); Auch in der DelegateHyp10 haben die meisten eine 0, da gibt es keinen klaren Zusammenhang

- ich will nicht von Algorithmen analysiert werden
-> wird von keinem NeverDelegator als Grund angeführt, auch unter den anderen so gut wie nie angeklickt.

- ich will nicht, dass Algorithmen mir in meine Entscheidungen 'reinpfuschen
-> wird von wenigen angeklickt (unter den NeverDelegators noch weniger)

- Do we have any measure of how complex the lottery-selection task was in people's view?
-> anecdotal from the comments: many said time was not enough to make a good decision

- Do we have numbers on average payoffs as a function of AR, by treatment?
```{r}
library(doBy)
summaryBy (RelevantPayoff ~ Delegated, choices)
```
-> on average, delegation led to a payoff of 243.49 points, non-delegation to a payoff of 195.18 points (25\% increase!)

# reasons (for hypothetical [non-]delegation) and categorical non-delegation
### LPM: never-delegation on reasons
```{r, lpm_reasons}
library(lmtest)
library(sandwich)

reason_vars <- c("DontTrust", "BetterJob", "HowExactly", "MoreInfo",
                 "Responsibility4Choice", "Responsibility4Outcome",
                 "DislikeRelyingOn", "Reactance2Analysis",
                 "PerformanceCuriosity", "Tedious", "Other")

# --- 1. Bivariate LPMs (one per reason, HC2 SEs) ---
bivariate_tbl <- do.call(rbind, lapply(reason_vars, function(rv) {
  m  <- lm(as.formula(paste("as.numeric(sumDeleg0) ~", rv)), data = subjects2)
  ct <- coeftest(m, vcov = vcovHC(m, type = "HC2"))
  data.frame(reason = rv,
             coef   = round(ct[2, 1], 3),
             se     = round(ct[2, 2], 3),
             t      = round(ct[2, 3], 3),
             p      = round(ct[2, 4], 3))
}))
print(bivariate_tbl, row.names = FALSE)

# --- 2. Joint LPM: full sample + preference-treatment only ---
f_joint   <- as.formula(paste("as.numeric(sumDeleg0) ~",
                              paste(reason_vars, collapse = " + ")))
lpm_all   <- lm(f_joint, data = subjects2)
lpm_pref  <- lm(f_joint, data = subjects2[subjects2$EVAlgorithm == 0, ])

vcov_all  <- vcovHC(lpm_all,  type = "HC2")
vcov_pref <- vcovHC(lpm_pref, type = "HC2")

screenreg(
  list(lpm_all, lpm_pref),
  override.se      = list(sqrt(diag(vcov_all)),  sqrt(diag(vcov_pref))),
  override.pvalues = list(
    2 * pt(abs(coef(lpm_all)  / sqrt(diag(vcov_all))),
           df = lpm_all$df.residual,  lower.tail = FALSE),
    2 * pt(abs(coef(lpm_pref) / sqrt(diag(vcov_pref))),
           df = lpm_pref$df.residual, lower.tail = FALSE)
  ),
  custom.model.names = c("Full sample", "Pref. treatment"),
  caption = "LPM: never-delegation ~ reasons (HC2 SEs)"
)
```


```{r, OtherTexts} 
  subjects2$OtherText[subjects2$sumDeleg0 == 1]
  subjects2$Other[subjects2$sumDeleg0 == 1]
  subjects2$OtherText[subjects2$sumDeleg0 == 0]
```

